Minutes et répertoires du notaire Antoine de MAHAULT, 19 janvier 1700 - 29 décembre 1728 (étude XX)
Archives nationales
- Minutes de Antoine de MAHAULT, mars 1676 - 1728; MC/ET/XX/404 - MC/ET/XX/541
  - Minutes. 1701, MC/ET/XX/415
    - Delamair (Alexis) entrepreneur de bâtiments place de Louis le Grand § Consentement (ouvrages de la façade de la place Saint-Louis), 13 octobre 1701; MC/ET/XX/415
      Delamair, Alexis
    - Durant (François) entrepreneur de bâtiments rue Montmartre § Consentement (ouvrages de la façade de la place Saint-Louis), 13 octobre 1701; MC/ET/XX/415
      Durant, François
    - Tapissier (apprentissage) § Contrat pour 6 ans, entre messire Charles Louis Lallemand, trésorier général des finances à Soissons, et Robert Simon Pignon, maître tapissier, au profit de Nicolas La Fournière. Logé, nourri; chopine de vin par jour. Moyennant 400 l., 7 novembre 1701; MC/ET/XX/415
    - Labadie (Antoine) maître menuisier rue Saint-Guillaume § Mariage de la fille de .., 20 novembre 1701; MC/ET/XX/415
      contrat de mariage; Labadie, Antoine
    - Convention et obligation concernant Claude Paris, maître à danser et joueur d’instruments, demeurant rue Montorgueil., 23 novembre 1701; MC/ET/XX/415
      Origine de l’information:
      Musique XVIIIe siècle, par Madeleine Jurgens, Mireille Rambaud, Valérie Brousselle, 1963, 1984-1996 (fichier papier entièrement dématérialisé; voir contexte dans le Plan d’orientation général - Notaires de Paris, guides thématiques du Minutier).
      Date de révision: 2014 (MV.Vaillant)
      Date de création de la notice: 2013
      obligation; convention; Paris, Claude; musicien; danseur; Montorgueil (rue)
    - Obligation concernant Henri Gaston Itier, maître de basse de Violle, demeurant rue du Croissant., 24 novembre 1701; MC/ET/XX/415
      obligation; Itier, Henri Gaston; musicien; Croissant (rue du)
    - Herlier (Nicolas) menuisier de la Chambre du Roi rue Saint-Pierre § bail, 28 décembre 1701; MC/ET/XX/415
      bail; Herlier, Nicolas
    - Hecquan (Gilles), maître peintre, rue des Gravilliers § acte d'union et pouvoir, 25 février 1703; MC/ET/XX/415
      Hecquan, Gilles
  - Minutes. 1702, janvier - juin, janvier - juin 1702; MC/ET/XX/416
    - Bail par Nicolas Delespine, architecte des bâtiments du roi, demeurant rue de Cléry., 18 janvier 1702; MC/ET/XX/416
    - HARMOUET (Etienne), Peintre, Rue Neuve Saint-Eustache § Mariage de .., 22 janvier 1702; MC/ET/XX/416
      contrat de mariage; Harmouet, Etienne
    - HARMOUET (Simon), peintre, Rue Neuve Saint-Eustache § Mariage du fils de .., 22 janvier 1702; MC/ET/XX/416
      contrat de mariage; Harmouet, Simon
    - Convention et mémoire général contenant reconnaissance et consentement concernant Alexis Delamair, architecte entrepreneur de bâtiments, place Louis-le-Grand., 27 janvier 1702; MC/ET/XX/416
      Deux actes.
      convention; reconnaissance; ratification; Louis-Le-Grand (place); Delamair, Alexis; architecte; chef d'entreprise
    - CROQUOISON (Jean) Entrepreneur § Compte, reconnaissance, et consentement, 27 janvier 1702; MC/ET/XX/416
      reconnaissance; Croquoison, Jean
    - DURANT (François) Entrepreneur de bâtiments; Rue Montmartre § Compte reconnaissance et consentement .., 27 janvier 1702; MC/ET/XX/416
      reconnaissance; Durant, François
    - LETERRIER (Jacques) Entrepreneur de bâtiments § Compte, reconnaissance, et consentement., 27 janvier 1702; MC/ET/XX/416
      reconnaissance; Leterrier, Jacques
    - Mémoire général contenant les ouvrages de maçonnerie et autres de la place Louis-le-Grand faits en sous-traitance par des maîtres maçons pour le compte de François Durand et Pierre Alexis Delamair, entrepreneur de bâtiments, demeurant le premier rue Montmartre paroisse Saint-Eustache le second place Louis-le-Grand paroisse Saint-Roch., 27 janvier 1702; MC/ET/XX/416
      Louis-Le-Grand (place); Montmartre (rue); Delamair, Pierre Alexis (1676?-1745); Durand, François; chef d'entreprise; maçon
    - Apport d'écrit entre Pierre Alexis Delamair, entrepreneur de bâtiments, demeurant place Louis-le-Grand, représentant son associé François Durand, demeurant rue Montmartre, et le sieur Girardin., 21 février 1702; MC/ET/XX/416
      Louis-Le-Grand (place); Montmartre (rue); Delamair, Pierre Alexis (1676?-1745); Durand, François; Girardin (M.); chef d'entreprise
    - DURANT (François) Entrepreneur de bâtiments § Apport d'écrit., 21 février 1702; MC/ET/XX/416
    - COLAS (Philippe) Maître menuisier Rue de la Truanderie § Déclaration .., 15 mars 1702; MC/ET/XX/416
      déclaration; Colas, Philippe
    - DESVALLÉE (Michel) Maître maçon Rue Montmartre § Déclaration .., 15 mars 1702; MC/ET/XX/416
      déclaration; Desvallée, Michel
    - BERURIER (Noël) Maître menuisier Rue des Vieux Augustins § Désistement de charge., 29 mars 1702; MC/ET/XX/416
      Berurier, Noël
    - Marché passé entre Jean Coqueret, jardinier, et Catherine Lenfant, veuve de Antoine Delamaire, architecte entrepreneur de bâtiments, demeurant rue Montorgueil., 20 avril 1702; MC/ET/XX/416
      marché; Montorgueil (rue); Coqueret, Jean; Delamaire, Antoine; Lenfant, Catherine; architecte; chef d'entreprise; jardinier
    - PLATELAY (Pierre François) Marchand Tapissier Rue Montmartre § Transport de bail .., 27 mai 1702; MC/ET/XX/416
      bail; Platelay, Pierre François
    - FREMONT (Claude) Maître Serrurier; faubourg Saint Antoine § Renonciation .., 10 juin 1702; MC/ET/XX/416
      Fremont, Claude
    - Ganner (Claude), peintre, rue Montorgueil § Renonciation .., 10 juin 1702; MC/ET/XX/416
      renonciation; Ganner, Claude
    - Mise en apprentissage de Guillaume Gosselin, âgé de 14 ans, chez Jacques Drouard, maître sculpteur, demeurant rue Notre-Dame-de-Recouvrance., 26 juin 1702; MC/ET/XX/416
      contrat d'apprentissage; Notre-Dame-de-Recouvrance (rue); Drouard, Jacques; Gosselin, Guillaume; sculpteur
  - Minutes. 1702, juillet - décembre, juillet - décembre 1702; MC/ET/XX/417
    Attention: acte(s) coté(s) en Réserve
    - Convention et obligation concernant Charles Etienne Geuslain, peintre ordinaire du roi, carrefour de l'Ecole., 14 août 1702; MC/ET/XX/417
      convention; obligation; Geuslain, Charles Etienne; peintre
    - Désistement concernant Joseph Delaferrière, joueur d’instruments demeurant rue des Vieux-Augustins., 1 septembre 1702; MC/ET/XX/417
      musicien; renonciation; Delaferrière, Joseph; Vieux-Augustins (rue des)
    - Mise en apprentissage par Claude Renouard pour trois ans chez Jacques Dardel, maître brodeur, rue Saint-Eustache. Elle sera nourrie, logée, blanchie. Au bout de trois ans, il lui donnera 36 livres en paiement., 8 octobre 1702; MC/ET/XX/417
    - Obligation rapportée concernant Charles Armand Du Bascharme, peintre ordinaire du roi en son académie, rue Tiquetonne., 23 octobre 1702; MC/ET/XX/417
      obligation; Tiquetonne (rue); Du Bascharme, Charles Armand; peintre
    - Mise en apprentissage chez Denis Gault, maître horloger, rue Montmartre, par Dupont de son neveu Jean Roussel pour trois ans moyennant 30 livres par an., 29 octobre 1702; MC/ET/XX/417
      contrat d'apprentissage; Gault, Denis
    - Vente et licitation concernant Claude Lhomme, maître serrurier, rue Neuve-Saint-Eustache., 29 octobre 1702; MC/ET/XX/417
      acte de vente; Lhomme, Claude
    - Convention d'engagement de Pierre Levesque, charpentier demeurant rue du Faubourg-Saint-Antoine, par Pierre Lemoyne, seigneur d'Iberville, capitaine des vaisseaux du roi, pour aller au Mississipi., 21 novembre 1702; MC/RS//284
      Cote originelle du document:
      MC/ET/XX/417
      Informations concernant le classement et la cotation du document:
      Acte coté en Réserve.
      Catalogue de la Réserve du Minutier central, 1984-1988 (dactylogramme entièrement dématérialisé; voir contexte dans le Plan d’orientation général - Notaires de Paris, guides thématiques du Minutier).
      convention; Etats-Unis; Mississipi (cours d'eau); Faubourg-Saint-Antoine (rue du); Levesque, Pierre; Le Moyne d'Iberville, Pierre (1661-1706); charpentier; officier (armée)
    - Convention d'engagement de Nicolas Mangin, charpentier demeurant rue de la Pelleterie, par Pierre Lemoyne, seigneur d'Iberville, capitaine des vaisseaux du roi, pour aller au Mississipi., 21 novembre 1702; MC/RS//285
      convention; Etats-Unis; Mississipi (cours d'eau); Canada; Pelleterie (rue de la); Mangin, Nicolas; Le Moyne d'Iberville, Pierre (1661-1706); charpentier; officier (armée)
    - Mise en apprentissage de Gilles Jame, âgé de quinze ans chez François Duval, peintre., 30 novembre 1702; MC/ET/XX/417
      ou
      contrat d'apprentissage; Duval, François; Jame, Gilles; peintre
    - Mise en apprentissage chez François Duval, maître peintre, rue Philippot., 30 novembre 1702; MC/ET/XX/417
      contrat d'apprentissage; Duval, François
    - Vente d'office concernant Nicolas Herbert, marchand tapissier, rue Saint-Honoré., 3 décembre 1702; MC/ET/XX/417
      acte de vente; Hebert, Nicolas
    - Mariage de la belle fille de Blaise Lessur, maçon, rue de la Vannerie., 17 décembre 1702; MC/ET/XX/417
      contrat de mariage; Lessur, Blaise
    - Marché de blé passé par Georges de Larra, entrepreneur des fortifications du roi, Verdun., 19 décembre 1702; MC/ET/XX/417
      marché; Larra, Georges de
  - Minutes. 1703, janvier - juin, janvier - juin 1703; MC/ET/XX/418
    - Auchatrerre (Martial) maçon à Paris § Mariage de la belle fille de feu .., 14 janvier 1703; MC/ET/XX/418
      contrat de mariage; Auchatrerre, Martial
    - Bertin (Laurent) maître menuisier rue du Bout du Monde § Alloué, 22 janvier 1703; MC/ET/XX/418
      Bertin, Laurent
    - Menuisier (alloué) § Contrat pour 2 ans, entre Jeanne Targis, veuve de Guillaume Feret, et Laurent Bertin, maître menuisier, au profit de André Feret, petit fils de Jeanne Targis, âgé de 15 ans, nourri et logé par sa grand mère, sans deniers déboursés., 22 janvier 1703; MC/ET/XX/418
      contrat de travail; Targis, Jeanne; Feret, Guillaume; Bertin, Laurent; Feret, André
    - Godrelot (Pierre) dit La Prairie maître brodeur rue Montmartre § Inventaire après le décès de .., 25 janvier 1703; MC/ET/XX/418
      inventaire; Godrelot, Pierre
    - Godrelot (Pierre) brodeur rue Montmartre § Inventaire après le décès du père de .., 25 janvier 1703; MC/ET/XX/418
    - Dardel (Jacques) maître brodeur rue Poissonnière § - présent; Inventaire (ouvrages de broderie et métiers), 25 janvier 1703; MC/ET/XX/418
      inventaire; Dardel, Jacques
    - Déclaration de cens pour une maison construite par Jean-Baptiste Predot, architecte entrepreneur de bâtiments à Paris., 8 février 1703; MC/ET/XX/418
      déclaration féodale; Predot, Jean-Baptiste; architecte; chef d'entreprise
    - Perrault (Jean) architecte entrepreneur de bâtiments à Paris § Déclaration de cens pour une maison construire par -, 8 février 1703; MC/ET/XX/418
      déclaration; Perrault, Jean
    - Acte d'union et pouvoir de Maurice Gabriel, architecte et entrepreneur des bâtiments du roi, demeurant rue Saint-Antoine, et Antoine Delamair, architecte à Paris, créanciers de Pierre Alexis Delamair, architecte du roi, demeurant rue Montorgueil., 25 février 1703; MC/ET/XX/418
      Montorgueil (rue); Saint-Antoine (rue); Delamair, Antoine; Delamair, Pierre Alexis (1676?-1745); Gabriel, Maurice; architecte; architecte; chef d'entreprise
    - Henry (Antoine) maître Serrurier grande rue du fg. Saint-Honoré § Acte d'union et pouvoir, 25 février 1703; MC/ET/XX/418
      Henry, Antoine
    - Couturier (Claude) maître serrurier rue Saint-Sauveur § acte d'union et pouvoir, 25 février 1703; MC/ET/XX/418
      Couturier, Claude
    - Chaufroit (Jean) maître brodeur rue Saint-Honoré § alloué, 4 mars 1703; MC/ET/XX/418
      Chaufroit, Jean
    - Godrelot (Pierre) brodeur rue Montmartre § alloué, 4 mars 1703; MC/ET/XX/418
    - Brodeur (alloué) § Contrat pour 5 ans, entre Pierre Godrelot, brodeur, et Jean Chaufroit, maître brodeur, au profit de Madelaine Godrelot, âgé de 13 ans, soeur de Pierre, Nourrie, logée, blanchie. A la fin de 5 ans, elle recevra de son maître 75 l. S.d.d., 4 mars 1703; MC/ET/XX/418
    - Tarnois (Nicolas), maître menuisier à Paris § Consentement, 8 mars 1703; MC/ET/XX/418
      ratification; Tarnois, Nicolas
    - Lefebvre (Simon) maître potier d'étain sur le Pont Marie § bail, 10 mars 1703; MC/ET/XX/418
    - Lejeune (Nicolas) marchand tapissier; rue Saint-Martin § déclaration de cens, 12 mars 1703; MC/ET/XX/418
      déclaration; Lejeune, Nicolas
    - Déclaration de cens pour une maison acquise de Jean Richer, architecte des bâtiments du roi, demeurant rue Saint-Martin., 15 mars 1703; MC/ET/XX/418
      déclaration féodale; Saint-Martin (rue); Richer, Jean; architecte
    - Déclaration et reconnaissance d'une maison acquise de Jean-Baptiste Prédot, architecte du roi à Paris., 21 mars 1703; MC/ET/XX/418
      déclaration; reconnaissance; Prédot, Jean-Baptiste; architecte
    - Le Pape François, maître menuisier, rue de Bourbon § Titre nouvel, maison acquise de .., 24 mars 1703; MC/ET/XX/418
      titre nouvel; Le Pape, François
    - Déclaration et reconnaissance d'une maison acquise de Jean-Baptiste Prédot, architecte à Paris., 28 mars 1703; MC/ET/XX/418
    - Tristan (Josse), maître peintre, rue du Roule § Déclaration et reconnaissance, 28 mars 1703; MC/ET/XX/418
      reconnaissance; déclaration; Tristan, Josse
    - Alexandre (Louis) maître menuisier rue du Sépulcre § Mariage de la fille de .., 28 mars 1703; MC/ET/XX/418
      contrat de mariage; Alexandre, Louis
    - Perault (Jean) architecte à Paris § déclaration et reconnaissance d'une maison acquise de -, 28 mars 1703; MC/ET/XX/418
      reconnaissance; déclaration; Perault, Jean
    - Auvray (Charles) menuisier à Versailles § Transaction et compte, 30 mars 1703; MC/ET/XX/418
      accord; Auvray, Charles
    - Déclaration de cens pour une maison acquise de Jean-Baptiste Prédot, architecte, et construite par ledit Prédot, rue du Roule., 12 mai 1703; MC/ET/XX/418
      déclaration; Roule (rue du); Prédot, Jean-Baptiste; architecte
    - Perrault (Jean) architecte § Déclaration de cens pour une maison acquise de -, 12 mai 1703; MC/ET/XX/418
    - Bail à Louis de Boulogne, peintre ordinaire du roi, professeur en son académie, demeurant rue Neuve-Saint-Eustache., 22 mai 1703; MC/ET/XX/418
    - Quittance et mainlevée concernant Pierre Alexis Delamair, architecte entrepreneur de bâtiments, demeurant rue Montorgueil., 22 mai 1703; MC/ET/XX/418
      quittance; mainlevée; Montorgueil (rue); Delamair, Pierre Alexis (1676?-1745); architecte; chef d'entreprise
    - Baudin (Pierre) maître menuisier rue des Sentiers § bail [Pièce annexe Etat de travaux de maçonnerie et de menuiserie pour parfaire la maison], 12 juin 1703; MC/ET/XX/418
      bail; Baudin, Pierre
    - Gerard (Barthélemy) maître doreur rue des Vieux Augustins § don mutuel, 15 juin 1703; MC/ET/XX/418
      donation; Gerard, Barthélémy
    - Constitution de rente concernant Léonard Itier, ordinaire de la musique du roi, demeurant rue Saint-Joseph., 20 juin 1703; MC/ET/XX/418
      constitution de rente; Itier, Léonard; musicien; Saint-Joseph (rue)
    - Lhomme (Claude) maître serrurier rue Neuve Saint-Eustache § bail à .., 26 juin 1703; MC/ET/XX/418
      bail; Lhomme, Claude
  - Minutes. 1703, juillet - décembre, juillet - décembre 1703; MC/ET/XX/419
    - DUPONT (Louis) Tapissier ordinaire du roi Rue Saint Joseph § Alloué du neveu de .., 29 octobre 1702; MC/ET/XX/419
      Dupont, Louis
    - BLONDEL (Joseph) trésorier général des bâtiments du Roi § Dépôt de pouvoir, 7 juillet 1703; MC/ET/XX/419
      dépôt de pièces; Blondel, Joseph
    - Constitution de rentes (deux actes) concernant Pierre Alexis Delamair, architecte du roi, demeurant rue Montorgueil., 5 août 1703; MC/ET/XX/419
      constitution de rente; Montorgueil (rue); Delamair, Pierre Alexis (1676?-1745); architecte
    - Vente concernant Nicolas Delespine, architecte des bâtiments du roi, demeurant rue de Cléry., 22 septembre 1703; MC/ET/XX/419
      acte de vente; Cléry (rue de); Delespine, Nicolas (16..-1728); architecte
    - HUBIN (Louis) émailleur ordinaire du Roi Rue Grenier Saint-Lazare § Inventaire après décès de .., 29 septembre 1703; MC/ET/XX/419
      inventaire; Hubin, Louis
    - Répartition et quittance concernant Corneille Vanclève, sculpteur ordinaire du roi, professeur en l'académie royale de peinture et sculpture, château du Louvre., 12 novembre 1703; MC/ET/XX/419
      quittance; Louvre (palais du); Van Cleve, Corneille (1644?-1735); enseignant; sculpteur
    - Vancleve (Marin), orfèvre joaillier, rue Dauphine § Répartition ..; Quittance de deux actes, 12 novembre 1703; MC/ET/XX/419
      quittance; Vancleve, Marcis
    - Delan (Abraham), peintre de l'Académie de Saint-Luc, rue Guénégaud. § Répartition .. Quittance (2 actes), 12 novembre 1703; MC/ET/XX/419
      quittance; Delan, Abraham
    - LAUMOSNIER (Etienne) Maître potier d'étain Rue Montmartre § Quittance de Remboursement., 12 décembre 1703; MC/ET/XX/419
      quittance; Laumosnier, Etienne
    - Mise en apprentissage de Etienne Panelle chez François Nardet, maître sculpteur., 22 décembre 1703; MC/ET/XX/419
      contrat d'apprentissage; Nardet, François; Panelle, Etienne; sculpteur
    - NARDET (François) Maître sculpteur Rue Feydeau (S/t/ Eustache) § Mise en apprentissage chez .., 22 décembre 1703; MC/ET/XX/419
    - Transport de rente concernant Jean Offlard, maître faiseur d’instruments de musique, demeurant au faubourg Saint-Germain, 28 décembre 1703; MC/ET/XX/419
      transport de droits; Offlard, Jean; facteur d'instruments de musique; Saint-Germain (faubourg)
  - Minutes. 1704, janvier - juin, janvier - juin 1704; MC/ET/XX/420
    - Contrat pour 5 ans entre Silvain Gueneteau et Pierre Ravau, maître peintre et sculpteur, demeurant rue Poissonnière, au profit de Louis Leroux, âgé de 14 ans., 5 janvier 1704; MC/ET/XX/420
      contrat d'apprentissage; Poissonnière (rue); Gueneteau, Silvain; Ravau, Pierre; peintre; sculpteur
    - Godin (Denis Germain), marchand orfèvre, rue de la Fromagerie § Transport de rente, 5 janvier 1704; MC/ET/XX/420
      transport de droits; Godin, Denis Germain
    - Dépôt par Jacques Cochereau, musicien de l’Académie royale de musique, demeurant rue Montmartre, d’un écrit signé de Francine du 16 mai 1703 lui promettant de le garder aux appointements de 1200 à 1500 livres pour jouer les rôles de l’opéra., 10 janvier 1704; MC/ET/XX/420
      dépôt de pièces; Cocherau, Jacques; musicien; Francine; Montmartre (rue)
    - Bail par François Bruand, architecte du roi, demeurant rue Saint-Louis au Marais., 27 janvier 1704; MC/ET/XX/420
      bail; Saint-Louis-au-Marais (rue); Bruand, François (1679-1732); architecte
    - Godrelot (Antoine) maître brodeur rue Montmartre § Mariage de .., 2 février 1704; MC/ET/XX/420
      contrat de mariage; Godrelot, Antoine
    - Le prince (François) maître brodeur rue Saint-Denis § Mariage de la belle fille de .., 3 février 1704; MC/ET/XX/420
      contrat de mariage; Le Prince, François
    - Godrelot (Pierre) Maître brodeur rue Montmartre § Mariage de .., 3 février 1704; MC/ET/XX/420
      contrat de mariage; Godrelot, Pierre
    - Berger (Georges) maître menuisier rue de Roule § bail, 14 février 1704; MC/ET/XX/420
    - Quittance concernant Pierre Alexis Delamair, architecte des bâtiments du roi, demeurant rue Montorgueil, et autre quittance à la date du 21 février 1704., 19 février 1704; MC/ET/XX/420
      quittance; Montorgueil (rue); Delamair, Pierre Alexis (1676?-1745); architecte
    - Delamair (Antoine) architecte à Paris § Quittance (de la veuve de -), 21 février 1704; MC/ET/XX/420
      quittance; Delamair, Antoine
    - Micheau (François), maître menuisier, rue de Grenelle § Quittance, 21 février 1704; MC/ET/XX/420
      quittance; Micheau, François
    - Lavié (Pierre) maître menuisier rue Guerin Boisseau § apprentissage, 27 février 1704; MC/ET/XX/420
      contrat d'apprentissage; Lavié, Pierre
    - Menuisier (apprentissage) § Contrat pour 6 ans entre Marguerite Vadureau, fille majeure, et Pierre Savié, maître menuisier, au profit de François Vadureau, âgé de 13 ans, frère de Marguerite. Nourri, logé et blanchi, moyennant 120 livres., 27 février 1704; MC/ET/XX/420
      contrat d'apprentissage; Vadureau, Marguerite; Savié, Pierre; Vadureau, François
    - Bail par François Bruand, architecte du roi, demeurant rue Saint-Louis au Marais., 29 février 1704; MC/ET/XX/420
    - Laumosnier (Etienne) maître potier d'étain rue Montmartre § Constitution, 29 février 1704; MC/ET/XX/420
      constitution de rente; Laumosnier, Etienne
    - Marché pour la construction et mise en place d'un balustre de fer dans l'église N.D. des Victoires des Augustins Déchaussés, par Philippe Bequerel, maître serrurier, avec dessin., 19 mars 1704; MC/ET/XX/420
      marché; Notre-Dame-des-Victoires (église); Bequerel, Philippe; serrurier
    - Bequerel (Philippe) maître serrurier rue Poissonnier § dépôt de marché, 19 mars 1704; MC/ET/XX/420
      marché; Bequerel, Philippe
    - Du Saussay (Jean) maître menuisier à Paris § Etat et reconnaissance, 20 mars 1704; MC/ET/XX/420
      reconnaissance; Du Saussay, Jean
    - Chaudart (Claude) maître menuisier à Chalons § Mariage de la fille de feu .., 2 avril 1704; MC/ET/XX/420
      contrat de mariage; Chaudart, Claude
    - Renancourt (château de) Eure-et-Loir, commune Villeneuve § Mémoire de bois de charpente fourni au Marquis de la Salle pour son ..; Mémoire de plomb .. même date, 2 avril 1704; MC/ET/XX/420
      Châteaux, hôtels, églises, 1700-1750, par le personnel du Minutier (fichier papier entièrement dématérialisé; voir contexte dans le Plan d’orientation général - Notaires de Paris, guides thématiques du Minutier).
      Villemeux-sur-Eure (Eure-et-Loir)
    - Mariage de Angélique Marguerite Charlotte Delespine, en présence de Pierre Nicolas Delespine, architecte des bâtiments du roi, et de Thomas Gobert, architecte intendant des bâtiments du roi., 5 avril 1704; MC/ET/XX/420
      contrat de mariage; Delespine, Angélique Marguerite Charlotte; Delespine, Pierre Nicolas (1650-1709?); Gobert, Thomas; architecte; intendant des bâtiments (Ancien Régime)
    - Dusaussoy (Jean) maître menuisier rue Montmartre § Donation entre vifs, 5 avril 1704; MC/ET/XX/420
      donation; Dusaussoy, Jean
    - Transport de Pierre-Alexis Delamair, architecte des bâtiments du roi, rue Montorgueil, à Jean Péritou., 21 avril 1704; MC/ET/XX/420
      cession; Montorgueil (rue); Delamair, Pierre Alexis (1676?-1745); Péritou, Jean; architecte
    - Peritou (Jean) maçon quartier Saint-Germain des Près § transport, 21 avril 1704; MC/ET/XX/420
      Peritou, Jean
    - Contrat de mise en apprentissage pour 5 ans, entre Jean Le Manceau, cocher, et Guillaume Fleury, maître peintre et sculpteur, au profit de Jean-Baptiste Le Manceau, âgé de 16 ans, fils de Jean, logé, nourri, blanchi la dernière année, moyennant 120 livres., 7 mai 1704; MC/ET/XX/420
      contrat d'apprentissage; Fleury, Guillaume; Le Manceau, Jean; Le Manceau, Jean-Baptiste; conducteur de véhicules; peintre; sculpteur
    - Lhomme (Claude) maître serrurier rue Neuve Saint-Eustache § Inventaire après le décès de la femme de .. (Marchandises de serrurier), 26 mai 1704; MC/ET/XX/420
      inventaire; Lhomme, Claude
    - Le Breton (Henri), pères compagnon peintre, rue d'Argenteuil § Délaissement par la veuve de .., 2 juin 1704; MC/ET/XX/420
      Le Breton, Henri
    - Lebreton (Henri), maître peintre, rue d'Argenteuil § Délaissement, 2 juin 1704; MC/ET/XX/420
      Lebreton, Henri
    - Compte et quittance concernant la construction d'une maison sise place Louis-le-Grand, commencée par Jacques Delajoue, et terminée par Pierre alexis Delamair, demeurant rue Montorgueil, tous deux architectes et entrepreneur de bâtiments, pour mr. et mme Delavieuville, pour la somme de 80.793 livres., 16 juin 1704; MC/ET/XX/420